臺灣高雄地方法院刑事判決　　　　　　　94年度訴字第2601號
公　訴　人　臺灣高雄地方法院檢察署檢察官
被　　　告　甲○○
　　　　　 （原名黃正賢）
上列被告因違反毒品危害防制條例案件，經檢察官提起公訴（94
年度毒偵字第1914號），嗣因被告就被訴事實為有罪之陳述，經
本院合議庭裁定由受命法官獨任適用簡式審判程序審理，本院判
決如下：
    主  文
甲○○施用第一級毒品，處有期徒刑陸月，如易科罰金，以佰
元折算壹日；又持有第二級毒品，處有期徒刑貳月，如易科罰金
，以佰元折算壹日，扣案之第二級毒品甲基安非他命壹包（含
包裝袋，驗前毛重零點公克，驗後毛重零點貳公克）沒收銷燬
之。應執行有期徒刑柒月，如易科罰金，以佰元折算壹日，扣
案之第二級毒品甲基安非他命壹包（含包裝袋，驗前毛重零點
公克，驗後毛重零點貳公克）沒收銷燬之。
    事  實
一、甲○○前於民國93年間，因違反毒品危害防制條例案件，經
    本院以93年度毒聲字第335 號裁定送觀察、勒戒後，認有繼
    續施用毒品之傾向，再經本院以93年度毒聲字第583 號裁定
    令入戒治處所施以強制戒治1 年，經強制戒治期滿，甫於93
    年11月12日出監，並由臺灣高雄地方法院檢察署檢察官於93
    年11月22日，以93年度戒毒偵字第1144號為不起訴處分確定
    。詎其於前開強制戒治執行完畢後5 年內仍不知悔悟，竟基
    於施用第一級毒品之犯意，於94年2 月13日上午9 時許，在
    高雄縣林園鄉○○村○○路79號8 樓之1 住處，以摻入香煙
    之方式施用第一級毒品海洛因1 次。又其明知甲基安非他命
    係毒品危害防制條例列管之第二級毒品，不得非法持有，竟
    仍於同年月13日上午10時許，在高雄縣林園鄉某不詳電子遊
    戲場內，以新臺幣500 元代價，向某姓名年籍不詳，綽號「
    順仔」之男子購買甲基安非他命1 包準備施用，嗣於同年月
    13 日10 時27分許，在高雄縣林園鄉○○○路33號前，因形
    跡可疑為警盤查，經其自願交出第二級毒品甲基安非他命1
    包，且採尿送驗結果呈嗎啡陽性反應，始知上情。
二、案經高雄市政府警察局小港分局報請臺灣高雄地方法院檢察
    署檢察官偵查起訴。
    理  由
一、按本件被告甲○○所犯係死刑、無期徒刑、最輕本刑為3 年
    以上有期徒刑以外之罪，其於準備程序就前揭被訴事實為有
    罪之陳述，經受命法官告知簡式審判程序之旨，並聽取其與
    公訴人之意見後，本院認無不得或不宜改依簡式審判程序進
    行之情事，依刑事訴訟法第273 條之1 第項、第284 條之1
    規定，裁定本件由受命法官獨任進行簡式審判程序，合先敘
    明。
二、上揭犯罪事實，業據被告於警詢、偵訊及本院審理時分別供
    認不諱，且其經警採集尿液送檢驗結果，亦呈嗎啡陽性反應
    ，有高雄市立凱旋醫院94年3 月1 日檢體標號J-095 濫用藥
    物尿液檢驗報告1 紙在卷足憑，並有扣案晶體1 包扣案可稽
    ，且扣案之晶體1 包，經送高雄醫學大學附設中和紀念醫院
    檢驗結果，呈甲基安非他命陽性反應（驗前毛重0.3 公克、
    驗後毛重0.2 公克），此有高雄醫學大學附設中和紀念醫院
    94 年8月16日報告編號0000-000號檢驗報告1 紙附卷足參，
    被告之任意性自白應與事實相同，本案事證明確，被告犯行
    應堪認定。
三、查被告前於93年間，因違反毒品危害防制條例案件，經本院
    以93年度毒聲字第335 號裁定送觀察、勒戒後，認有繼續施
    用毒品之傾向，再經本院以93年度毒聲字第583 號裁定令入
    戒治處所施以強制戒治1 年，經強制戒治期滿，甫於93年11
    月12日出監，並由臺灣高雄地方法院檢察署檢察官於93年11
    月22日，以93年度戒毒偵字第1144號為不起訴處分確定，此
    有臺灣高等法院被告前案紀錄表1 份在卷可查，其於前案強
    制戒治執行完畢釋放後5 年內，再犯本件毒品危害防制條例
    第10條第1 項之罪，犯罪事證明確，其所為顯與該條例第23
    條第2 項之規定相符，應予依法論科。
四、按海洛因、甲基安非他命分別為毒品危害防制條例第2 條第
    2 項第1 款、第2 款所定之第一級毒品及第二級毒品。核被
    告所為，係犯毒品危害防制條例第10條第1 項之施用第一級
    毒品罪、同條例第11條第2 項之持有第二級毒品罪。其施用
    第一級毒品海洛因前後持有海洛因之低度行為經施用之高度
    行為所吸收，不另論罪。另被告所犯施用第一級毒品罪、持
    有第二級毒品罪，犯意各別，行為互殊，應予分論併罰。爰
    審酌被告施用毒品足以戕害身心健康，滋生其他犯罪，惡化
    社會治安，其經觀察、勒戒及強制戒治後，無視毒品對自身
    健康之戕害及國家對於杜絕毒品犯罪之禁令，猶再犯本案，
    顯見其戒毒之意志不堅，自制力不佳，惟念及被告施用毒品
    ，戕害己身，本質上屬於病患性行為，且其犯後均已坦承犯
    行，並獲檢察官分別求處有期徒刑6 月、2 月，應屬允當等
    一切情狀，量處如主文所示之刑，並諭知易科罰金之折算標
    準，並定其應執行之刑及諭知易科罰金之折算標準，以示懲
    儆。
五、扣案之甲基安非他命1 包（驗前毛重0.3 公克，驗後毛重0.
    2 公克）為查獲之第二級毒品，已如前述，又上開包裝袋因
    包覆甲基安非他命，衡情顯難與毒品完全析離，均應依毒品
    危害防制條例第18條第1 項前段規定，併予宣告沒收銷燬之
    ；至因鑑驗耗盡之甲基安非他命既已滅失，自無庸再為沒收
    銷燬之諭知。
據上論斷，應依刑事訴訟法第273 條之1 第1 項、第284 條之1
、第299 條第1 項前段，毒品危害防制條例第10條第1 項、第11
條第2 項、第18條第1 項前段，刑法第11條、第41條第1 項前段
、第2 項、第51條第5 款，罰金罰鍰提高標準條例第2 條，判決
如主文。
本案經檢察官乙○○到庭執行職務。
中　　華　　民　　國　　94　　年　　10　　月　　28　　日
                  刑事第九庭    法　官  謝梨敏
以上正本證明與原本無異。
如不服本判決，應於判決送達後10日內，向本院提出上訴狀。
                                書記官  林志衡
中　　華　　民　　國　　94　　年　　10　　月　　28　　日
本件論罪科刑法條：
毒品危害防制條例第10條第1項
施用第一級毒品者，處六月以上五年以下有期徒刑。
毒品危害防制條例第11條第2項
持有第二級毒品者，處二年以下有期徒刑、拘役或新臺幣三萬元
以下罰金。
